【裁判字號】    98,易,525
【裁判日期】    980630
【裁判案由】    侵占
【裁判全文】
臺灣板橋地方法院刑事判決               98年度易字第525號
公  訴  人  臺灣板橋地方法院檢察署檢察官
被      告  辛○○
選任辯護人  黃淑琳律師
被      告  乙○○
選任辯護人  盧天成律師
            徐立信律師
被      告  庚○○
            甲○
上列被告因侵占案件，經檢察官提起公訴（九十七年度偵字第一
六八七三號），本院判決如下：
    主  文
辛○○、乙○○共同意圖為自己不法之所有，而侵占對於業務上
所持有之物，各處有期徒刑肆月，如易科罰金，以新臺幣壹仟元
折算壹日。
庚○○、甲○均無罪。
    事  實
一、辛○○係瑞曜環保有限公司（下稱瑞曜公司）之實際負責人
    。於民國九十六年五月十六日，瑞曜公司與中法興物流股份
    有限公司（下稱中法興物流公司）簽訂一般事業廢棄物處理
    合約書，受託處理中法興物流公司所交付包括酒類等之D-24
    類其他一般廢棄物。復於九十六年八月二十日，中法興物流
    公司將荷蘭商海尼根股份有限公司臺灣分公司（下稱海尼根
    公司）委託處理之過期及有瑕疵之海尼根啤酒約二千八百五
    十四箱（含鋁桶裝、玻璃瓶裝、鋁罐裝等三類，其中鋁罐共
    五萬五千零八十罐），載運至瑞曜公司設於基隆市安樂區○○○路二十八號之銷毀場，交由瑞曜公司進行銷毀，辛○○
    並委託乙○○共同處理該批啤酒銷毀及其後資源回收事宜，
    均為受託從事處理一般事業廢棄物業務之人。辛○○、乙○○均明知該批啤酒依約應予銷毀，亦即鋁桶裝類需抽離酒液
    、玻璃瓶裝類需搗碎、鋁罐裝類需擠壓，已抽離完酒液之鋁
    桶則由中法興物流公司回收，搗碎之玻璃瓶、已遭擠壓變形
    之鋁罐則可由辛○○、乙○○進行資源回收事宜、而抽離與
    搗碎、擠壓流出之所有酒液則需抽取至污水處理廠加以處理
    ，而在未依上述銷毀程序處理完畢前，該批啤酒之所有權仍
    均歸屬於中法興物流公司。詎辛○○、乙○○竟基於共同意
    圖為自己不法所有之犯意聯絡，由乙○○僱用無業務侵占犯
    意聯絡之庚○○、甲○（其二人無罪部分，均詳如後述）與
    其餘約四、五名不知情之成年工人於當日進行銷毀作業後，
    辛○○、乙○○二人知悉該批啤酒中尚有部分鋁罐裝類（經
    查扣清點後為一萬四千八百三十五罐）並未依上述銷毀程序
    處理完畢，竟仍變易持有為所有之意思，將之予以侵占入己
    。嗣於九十六年八月二十六日晚間某時許，再由乙○○僱用
    無業務侵占犯意聯絡之庚○○、甲○二人，其三人分別駕駛
    車輛將上開未依上述銷毀程序處理完畢之部分鋁罐裝類（一
    萬四千八百三十五罐）載運至臺北縣板橋市○○街某停車場
    之際，為行政院海岸巡防署臺北機動查緝隊人員察覺有異而
    上前查獲。
二、案經中法興物流公司代表人己○訴由臺灣板橋地方法院檢察
    署檢察官偵查起訴。
    理  由
壹、有罪部分：
甲、程序事項：
    本件認定以下犯罪事實所引用之本件卷內卷證資料（文書證
    據等證據），並無證據證明係公務員違背法定程序所取得，
    被告辛○○、乙○○及其二人各自之選任辯護人於本院審理
    終結前就卷內所有之卷證資料之證據能力均表示無意見，且
    卷內之文書證據，亦無刑事訴訟法第一百五十九條之四之顯
    有不可信之情況與不得作為證據之情形，則依刑事訴訟法第
    一百五十九條之五之規定，本件認定以下犯罪事實所引用之
    本件卷證文書證據等證據，均有證據能力。
乙、實體事項：
一、訊據被告辛○○、乙○○固均坦認被告辛○○係瑞曜公司之
    實際負責人，於九十六年五月十六日，瑞曜公司有與告訴人
    中法興物流公司簽訂一般事業廢棄物處理合約書，受託處理
    告訴人中法興物流公司所交付包括酒類等之D-24類其他一般
    廢棄物。於九十六年八月二十日，告訴人中法興物流公司將
    海尼根公司委託處理之過期及有瑕疵之海尼根啤酒約二千八
    百五十四箱（含鋁桶裝、玻璃瓶裝、鋁罐裝等三類，其中鋁
    罐共五萬五千零八十罐），載運至瑞曜公司設於基隆市安樂
    區○○○路二十八號之銷毀場，交由瑞曜公司進行銷毀，被
    告辛○○並委託被告乙○○共同處理該批啤酒銷毀及其後資
    源回收事宜一節，惟均矢口否認有何業務侵占之犯行，被告
    辛○○辯稱：九十六年八月二十日剛好是我母親過世辦喪事
    ，所以我委託乙○○來辦理，中法興物流公司與海尼根公司
    的人員也有一起來，我也有在現場，認為我們處理銷燬之方
    式已經符合他們的條件，直到下午五點多他們才離開，後來
    我們才下班，我們把鋁罐放著沒有處理，那些東西沒有辦法
    一天處理完，我們是隔天還有葡萄貨櫃要銷毀處理，我們要
    等到葡萄貨櫃處理完才可以對那些海尼根的鋁罐資源回收，
    所以八月二十日那天我們已經用怪手把鋁罐壓平，流出來的
    啤酒就抽出來再去作污水處理，當天已經處理完畢。我們想
    利用二十五、二十六日週末比較有空時來處理鋁罐。二十五
    日有先把鋁罐拿出來，紙類拿出來篩選可以賣，那天我只開
    門給乙○○的員工去做，開完門後我就離開了，員工他們知
    道要怎麼做。我開完門後，我把鑰匙要給他們，其餘我就不
    知道了，直到警察打電話給我我才知道云云；被告乙○○則
    以：我是第一次作啤酒，所以我不知道銷毀要做到什麼程度
    ，八月二十日當天我有請問海尼根、中法興物流公司兩位一
    男一女人員，男生是中法興物流公司代表，這樣的處理是否
    已經OK，他們說可以，我就是把玻璃瓶打碎，其他的鋁罐就
    是倒在銷毀槽用怪手搗毀，流出來的啤酒是由辛○○處理的
    。那天已經把所有的玻璃瓶、罐類都處理好了，之後代表人
    員說可以我們就休息。我是資源回收的業者，就是一般收一
    般的資源回收，並沒有公司執照，我做資源回收的時間約半
    年，本件也是剛好受辛○○的委託。二十五日、二十六日週
    末兩天去負責鋁罐、紙類撿起來拿去變賣，二十五日、二十
    六日我去處理時才發現有一些鋁罐沒有破滿多的，在銷毀槽
    的四個角落，就是被查獲的數量，八月二十日我們的感覺都
    已經清完了，當天海尼根、中法興物流公司的人員也都沒有
    發現。我覺得這些東西可惜，就拿回家種菜當有機肥，只是
    要搬回我家而已。載走東西都是二十六日，一開始是我開車
    載，也有請庚○○來幫忙載，甲○也有開小發財車來幫忙，
    我們把這些東西放在板橋停車場，在停車場那邊是一起被抓
    ，但不知道為什麼被抓等語置辯。
二、經查：
  (一)本件被告辛○○係瑞曜公司之實際負責人，於九十六年五月
    十六日，瑞曜公司有與告訴人中法興物流公司簽訂一般事業
    廢棄物處理合約書，受託處理告訴人中法興物流公司所交付
    包括酒類等之D-24類其他一般廢棄物。於九十六年八月二十
    日，告訴人中法興物流公司將海尼根公司委託處理之過期及
    有瑕疵之海尼根啤酒約二千八百五十四箱（含鋁桶裝、玻璃
    瓶裝、鋁罐裝等三類，其中鋁罐共五萬五千零八十罐），載
    運至瑞曜公司設於基隆市安樂區○○○路二十八號之銷毀場
    ，交由瑞曜公司進行銷毀，被告辛○○並委託被告乙○○共
    同處理該批啤酒銷毀及其後資源回收事宜一節，均為被告辛○○、乙○○所自承在卷，並有瑞曜公司與中法興物流公司
    簽立之一般事業廢棄物處理合約書一份在卷可稽（參見九十
    六年度他字第七０一一號偵卷第十一—十三頁），是此部分
    事實自堪認定。再者，告訴人中法興物流公司委託瑞曜公司
    處理過期及有瑕疵之海尼根啤酒約二千八百五十四箱（含鋁
    桶裝、玻璃瓶裝、鋁罐裝等三類），係由告訴人中法興物流
    公司於九十六年八月二十日先載運至瑞曜公司設於基隆市安
    樂區○○○路二十八號之銷毀場，交由被告辛○○、乙○○
    等人進行銷毀，而該銷毀程序即係鋁桶裝類需抽離酒液、玻
    璃瓶裝類需搗碎、鋁罐裝類需擠壓，已抽離完酒液之鋁桶則
    由中法興物流公司回收，搗碎之玻璃瓶、已遭擠壓變形之鋁
    罐則可由被告辛○○、乙○○進行資源回收事宜、而抽離與
    搗碎、擠壓流出之所有酒液則需抽取至污水處理廠加以處理
    ，在未依上述銷毀程序處理完畢，該批啤酒之所有權仍均歸
    屬於告訴人中法興物流公司，亦曾由告訴人中法興物流公司
    員工丙○○於進行銷毀程序前告知被告辛○○上情一節，亦
    據證人即告訴人中法興物流公司員工丙○○、證人即海尼根
    公司員工丁○○於本院審理中具結證述明確（參見本院卷第
    一０五—一一三頁正、反面、第一四三頁正、反面、第一四
    四頁正面），衡以證人丙○○、丁○○二人與被告辛○○、
    乙○○二人並無仇恨怨隙，當無甘冒偽證罪責無端設詞誣陷
    被告辛○○、乙○○二人之理！且證人丙○○、丁○○前揭
    所述又與前開瑞曜公司與中法興物流公司簽立之一般事業廢
    棄物處理合約書、中法興物流公司九十六年八月二十日銷毀
    程序說明書各一份所記載之情況相符一致（參見九十六年度
    他字第七０一一號偵卷第十一—十三、八二—一二０頁），
    足認證人丙○○、丁○○二人前揭所述，當屬可採，是此部
    分事實，亦堪認定。又以本件中，告訴人中法興物流公司委
    託瑞曜公司處理過期及有瑕疵之海尼根啤酒約二千八百五十
    四箱，含鋁桶裝、玻璃瓶裝、鋁罐裝等三類，其中鋁罐數量
    共五萬五千零八十罐，而本件遭查獲後經查扣清點之鋁罐數
    量則為一萬四千八百三十五罐，與原本鋁罐比例約為百分之
    二十六點九，現均存放在臺北縣政府菸酒查緝倉庫內，其中
    只有少部分缺陷、污損，大部分還是很完整亦即整個鋁罐都
    沒有凹陷、沒有髒，只有五分之一沒有裝箱，其餘都以黃色
    紙箱包裝，而打開黃色紙箱時幾乎都以塑膠膜包覆，截至目
    前均不會滲漏一情，亦據證人即臺北縣政府財政局菸酒課課
    員戊○○於本院審理中具結證稱明確（參見本院卷第一四一
    —一四二頁正、反面），並有臺北縣政府財政局函覆本院所
    附之經查扣清點之一萬四千八百三十五鋁罐啤酒現況照片二
    十二張及告訴人中法興物流公司提出之銷毀資料一紙在卷可
    考（參見本院卷第九一—一０二、一三八頁），並均為被告
    辛○○、乙○○二人所不否認，是此部分事實，亦堪認定。
  (二)據上認定之事實可知，被告辛○○、乙○○於九十六年八月
    二十日對於告訴人中法興物流公司所委託處理之過期及有瑕
    疵之海尼根啤酒約二千八百五十四箱其中之鋁罐裝類需擠壓
    、並使擠壓所流出之酒液需抽取至污水處理廠加以處理之銷
    毀程序並未確實處理完畢，以致仍存有小部分缺陷、污損，
    然大部分外觀卻幾近完整而無滲漏之一萬四千八百三十五鋁
    罐啤酒存在，是縱使證人丙○○、丁○○曾於當日隨同被告
    辛○○、乙○○二人在場監看該批啤酒之銷毀程序進行情況
    ，以為該批啤酒已全數進行完銷毀程序而離去一情（參見本
    院卷第一０七、一一二頁正面），然此皆不過是證人丙○○
    、丁○○於監看過程中之疏失而各自應對中法興物流公司及
    海尼根公司所負相關公司內部或法律責任問題，並無從作為
    被告辛○○、乙○○二人所得據以免責之依據，亦即被告辛○○所實際經營之瑞曜公司既與告訴人中法興物流公司簽訂
    一般事業廢棄物處理合約書，受託處理告訴人中法興物流公
    司所交付包括酒類等之D-24類其他一般廢棄物，其並委託被
    告乙○○共同處理本件該批啤酒銷毀及其後資源回收事宜，
    且其二人更於先前九十六年五月間即有第一次受告訴人中法
    興物流公司委託處理啤酒銷毀之經驗，此業據證人丙○○、
    丁○○於本院審理中證述明確在卷（參見本院卷第一一一頁
    反面、第一四三頁正面），更無從對於啤酒銷毀程序諉為不
    知！是於本件中，其二人對於一萬四千八百三十五鋁罐啤酒
    未能確實依銷毀程序處理完畢既能發現，然其二人依約所應
    處理者，亦即再對之確實進行銷毀程序以俾處理完畢方是，
    詎其二人不思此途，反而欲留存挪作他用，於此，更彰顯其
    二人在客觀上已有易持有他人之物為自己所有之行為，在主
    觀上已有業務侵占之犯意及意圖甚明。
  (三)又按刑法上所謂業務，係指以反覆同種類之行為為目的之社
    會的活動而言，執行此項業務，縱令欠缺形式上之條件不免
    違法，但仍無礙於業務之性質（最高法院二十九年上字第三
    三六四號判例意旨可資參照）。於本件中，被告乙○○既係
    受被告辛○○之委託共同處理該批啤酒之銷毀，其又自陳係
    從事資源回收業，工作至案發時約半年一情，則揆諸首開判
    例意旨說明，被告乙○○既係以反覆同種類即進行資源回收
    行為為目的之社會活動，其執行此項業務，縱令欠缺形式上
    之條件（無處理相關資源回收證照），仍無礙於其與被告辛○○共同為處理一般事業廢棄物之業務性質，是被告乙○○
    此部分所辯：其係從事資源回收之個人，並非告訴人公司之
    員工，亦未於被告辛○○所經營之瑞曜公司任職，無業務關
    係云云，亦不可採。再以被告辛○○所經營之瑞曜公司既與
    告訴人中法興物流公司簽約處理啤酒等廢棄物銷毀及資源回
    收事宜，於本件處理當天即九十六年八月二十日亦係在場處
    理人員之一，前於九十六年五月間更係有受告訴人中法興物
    流公司首次委託處理啤酒等廢棄物銷毀及資源回收事宜，對
    於此等啤酒銷毀程序如何進行自早知悉，對於經銷毀程序處
    理後尚有未確實銷毀完畢之啤酒，亦當依約確實進行銷毀程
    序處理完畢，方為其正確處理方式及職責所在，對於其所委
    託共同處理之被告乙○○，亦早於九十六年五月間合作共事
    處理過啤酒等廢棄物銷毀及資源回收事宜，其二人均當知悉
    上述銷毀程序為何，則被告辛○○又豈能以母喪未能專心於
    此、抑或不知被告乙○○會私自將未確實銷毀完畢之啤酒載
    運出場云云等語置辯，而全數撇清其責。另參以被告辛○○
    與被告乙○○二人於九十六年十一月二十七日，亦曾以類似
    本件之手法，共同竊取原本所經委託應銷毀雪茄菸品而涉犯
    竊盜罪一節，業經臺灣基隆地方法院於九十八年五月二十日
    以九十八年度易字第一五一號判處其二人共同竊盜而各處有
    期徒刑一年在案，此有該份判決書一份在卷可憑。準此，更
    足以佐證被告辛○○與被告乙○○於本件中確有業務侵占之
    犯意聯絡及行為分擔，否則被告乙○○斷無膽大妄為，再無
    被告辛○○之明示或默許同意下，可於九十六年八月二十六
    日私自僱工從瑞曜公司設於基隆市安樂區○○○路二十八號
    之銷毀場內載運出上開未依上述程序處理完畢之一萬四千八
    百三十五罐之罐裝啤酒而留存挪作他用。
  (四)綜上所述，足認被告辛○○、乙○○二人前開所辯，均屬事
    後避重就輕推諉卸責之詞，殊無可採。從而，本件事證已臻
    明確，被告辛○○、乙○○二人之犯行均洵堪認定，應予依
    法論科。
三、核被告辛○○、乙○○所為，均係犯刑法第三百三十六條第
    二項之業務侵占罪。被告辛○○、乙○○二人就上開犯行，
    具有犯意聯絡及行為分擔，均為共同正犯。又被告辛○○、
    乙○○二人因貪圖小利，致罹刑章，惟事後被告辛○○已與
    告訴人中法興物流公司達成和解，賠償新臺幣六十萬一千七
    百一十元之損失，告訴人中法興物流公司亦不再對被告辛○○、乙○○二人追究刑事責任一情，有刑事和解陳報狀及和
    解書各一份在卷可參，可認被告辛○○、乙○○二人犯後均
    具悔意，惡性非重，情輕法重，衡情堪可憫恕，如就刑法第
    三百三十六條第二項之業務侵占罪處以法定最輕刑有期徒刑
    六月，尚屬過重，爰均依刑法第五十九條之規定，各酌予減
    輕其刑。爰審酌被告辛○○、乙○○二人為告訴人中法興物
    流公司處理啤酒銷毀，不思循正確銷毀程序確實全數銷毀，
    乃為圖己利，利用業務之便，侵占未依銷毀程序處理完畢之
    一萬四千八百三十五罐之罐裝啤酒，行為實不可取，犯後猶
    否認犯行，態度不佳，惟念及其二人於侵占後旋遭查獲，尚
    未造成實際損害，且又已與告訴人中法興物流公司達成和解
    ，賠償損失，足認其二人尚有悔意等一切情狀，各量處如主
    文所示之刑，並均諭知易科罰金之折算標準。
貳、無罪部分：
一、公訴意旨另以︰被告庚○○、甲○二人與被告辛○○、乙○○二人均明知應將該批啤酒予以銷毀，竟仍基於意圖為自己
    不法所有之犯意聯絡，於進行銷毀作業時，故意保留部分啤
    酒未予銷毀，並將未銷毀之啤酒共一萬四千八百三十五罐侵
    占入己，重新整理、裝箱後由被告乙○○、庚○○及甲○於
    九十六年八月二十六晚間某時許，分別駕駛車輛將上開啤酒
    運送至臺北縣板橋市○○街某停車場停放。因認被告庚○○
    、甲○亦共同涉犯刑法第三百三十六條第二項之業務侵占罪
    嫌云云。
二、按犯罪事實應依證據認定之，無證據不得認定犯罪事實；又
    不能證明被告犯罪者，應諭知無罪之判決，刑事訴訟法第一
    百五十四條第二項及第三百零一條第一項分別定有明文。又
    按刑事訴訟法上所謂認定犯罪事實之證據，係指足以認定被
    告確有犯罪行為之積極證據而言，如未能發現相當證據或證
    據不足以證明，自不能以推測或擬制之方法，以為裁判基礎
    （最高法院二十九年上字第三一０五號及四十年台上字第八
    十六號判例意旨可資參照）。次按行為非出於故意或過失者
    不罰。過失行為之處罰，以有特別規定者為限，刑法第十二
    條亦定有明文。而犯罪之成立，除應具備各罪之要件外，尤
    須具有故意或過失之一般要件（最高法院二十七年非字第一
    五號判例可資參照）。復按刑事訴訟上證明之資料，無論其
    為直接或間接證據，均須達於通常一般之人均不致有所懷疑
    ，而得確信其為真實之程度，始得據為有罪之認定，若其關
    於被告是否犯罪之證明未能達此程度，而有合理懷疑之存在
    ，致使無從形成有罪之確信，根據「罪證有疑，利於被告」
    之證據法則，即不得遽為不利被告之認定（最高法院七十六
    年台上字第四九八六號判例意旨可資參照）。再依刑事訴訟
    法第一百五十四條所規定之無罪推定原則及證據裁判原則，
    並非僅為被告個人之訴訟利益而設，尤其重在發現真實以求
    國家刑罰權之正確行使。若無足可證明被告從事犯罪構成要
    件之積極證據，無論假定某一被告為犯人而命其自證無罪，
    藉以過濾及鎖定特定犯罪人，或推測被告涉及之某項罪名，
    而依其自辯過程蒐求該被告生活經歷資料，藉以判斷其究竟
    有無構成特定犯罪，俱非法之所許。
三、訊據被告庚○○、甲○二人堅決否認有何共同涉犯業務侵占
    之犯行，被告庚○○辯稱：八月二十日剛好要銷毀海尼根啤
    酒，辛○○他家中辦喪事，所以打電話跟我說這批海尼根啤
    酒有乙○○幫忙處理，希望我過去開怪手，乙○○不會開。
    我不是辛○○的公司人員。本件除了我去開怪手，還有一些
    我不認識的臨時工。怪手是現場就有的，我開怪手把鋁罐壓
    扁，那些鋁罐都已經在銷毀槽裡面，我再開怪手搗毀那些鋁
    罐，後來時間也晚了，乙○○就說他們說這樣OK了，我就下
    班了，當天乙○○有給我三千元。後來直到警察抓到那天，
    應該是星期日，乙○○叫我過去把資源回收物載去賣掉，先
    用我的車子載，但星期日資源回收場沒開，無法賣，所以後
    來就載一箱一箱的啤酒去板橋金門街那邊，乙○○跟我說把
    這些東西載去那邊放著，也沒有跟我說要做什麼，當天乙○○也是給我三千元。我不喝酒，我也沒有侵占這些啤酒的意
    思，送給我我都不要等語；被告甲○則以：我是做工而已。
    八月二十日乙○○找我去打那些玻璃瓶，工資一天八百元。
    那天太多東西我們就先打碎而已，後來做好跟他們一起下班
    。八月二十六日星期日我又有過去，也是乙○○早上打電話
    給我，要我幫忙撿瓶子、紙箱，下班的時候乙○○說有東西
    要我幫忙載，會多給我二百元，就載到板橋金門街，去把東
    西放在停車場內，結果還沒有放，車子開進去就被警察抓了
    。我沒有要把啤酒拿去喝或拿去賣的意思等語置辯。
四、本件公訴人認被庚○○、甲○二人共同涉犯業務侵占之犯行
    ，無非係以以下證據為其論據：
┌──┬────────────┬───────────┐
│編號│證據名稱                │待  證  事  實        │
├──┼────────────┼───────────┤
│一  │被告辛○○於偵查中之供述│1.被告辛○○係瑞曜公司│
│    │。                      │  之負責人，受中法興物│
│    │                        │  流公司委託，代為處理│
│    │                        │  酒類之銷毀事宜。    │
│    │                        │2.被告乙○○、庚○○受│
│    │                        │  被告辛○○委託處理資│
│    │                        │  源回收等事；甲○則係│
│    │                        │  乙○○僱用之臨時工。│
│    │                        │3.中法興物流公司於96年│
│    │                        │  8 月20日運送啤酒2854│
│    │                        │  箱至瑞曜公司進行銷毀│
│    │                        │  。                  │
│    │                        │4.被告辛○○平時均在瑞│
│    │                        │  曜公司之上開銷毀廠內│
│    │                        │  。                  │
├──┼────────────┼───────────┤
│二  │被告乙○○於偵查中之供述│1.被告辛○○、乙○○、│
│    │。                      │  庚○○及甲○等人於96│
│    │                        │  年8月20日中法興物流 │
│    │                        │  公司運送啤酒至瑞曜公│
│    │                        │  司時均在場，亦知悉該│
│    │                        │  批啤酒係中法興物流公│
│    │                        │  司委託瑞曜公司銷毀。│
│    │                        │2.該批啤酒未全數銷毀，│
│    │                        │  並重新整理、裝箱。  │
│    │                        │3.被告乙○○、庚○○及│
│    │                        │  甲○於96年8月26日晚 │
│    │                        │  間某時許，將未銷毀的│
│    │                        │  啤酒自瑞曜公司之銷毀│
│    │                        │  廠運送至臺北縣板橋市│
│    │                        │  金門街某停車場存放。│
├──┼────────────┼───────────┤
│三  │被告庚○○於偵查中之供述│同上。                │
│    │。                      │                      │
├──┼────────────┼───────────┤
│四  │被告甲○於偵查中之供述。│同上。                │
├──┼────────────┼───────────┤
│五  │告訴人於偵查中之指訴。  │全部犯罪事實。        │
│    │                        │                      │
├──┼────────────┼───────────┤
│六  │瑞曜公司與中法興物流公司│瑞曜公司受中法興物流公│
│    │簽立之一般事業廢棄物處理│司委託進行酒類等廢棄物│
│    │合約書1份。             │之處理。              │
├──┼────────────┼───────────┤
│七  │中法興物流公司96年 8月20│該批啤酒交付瑞曜公司銷│
│    │日銷毀程序說明書。      │毀之過程。            │
└──┴────────────┴───────────┘
五、經查，被告庚○○、甲○二人於九十六年八月二十日當日雖
    有受被告辛○○、乙○○之僱請而至瑞曜公司設於基隆市安
    樂區○○○路二十八號之銷毀場，分別以開怪手擠壓罐裝啤
    酒及搗碎玻璃瓶啤酒之方式協助被告辛○○、乙○○處理該
    批啤酒銷毀及其後資源回收事宜，以及其二人於九十六年八
    月二十六日受被告乙○○之僱請至上址銷毀場載運未依上述
    銷毀程序處理完畢之部分鋁罐啤酒，惟其二人之薪資均係按
    日計酬，於九十六年八月二十日、二十六日，被告庚○○係
    自被告乙○○處領得酬勞三千元、三千元，被告甲○係自被
    告乙○○處領得酬勞八百元、一千元一節，已據被告庚○○
    、甲○二人分別於偵查及本院審理中陳述明確，並核與被告
    辛○○、乙○○二人分別於偵查及本院審理中此部分所述相
    符一致，是此部分事實自堪認定。準此以觀，被告庚○○、
    甲○二人既僅係受被告辛○○、乙○○之僱請及指示而為前
    開行為，並僅自被告乙○○處按日領取報酬而已，實難認其
    二人有何與被告辛○○、乙○○共同業務侵占上開未依上述
    程序處理完畢之部分鋁罐裝類（一萬四千八百三十五罐）之
    意圖及犯意，且公訴意旨於證據清單所列舉之各項證據均無
    從證明至被告庚○○、甲○二人有何對該一萬四千八百三十
    五罐罐裝啤酒予以占為己有而挪作他用之業務侵占之意圖及
    犯意，是在主觀上，均難認被告庚○○、甲○二人有何該當
    業務侵占罪之構成要件故意及意圖。
六、綜上所述，堪認本件公訴意旨認定被告庚○○、甲○二人共
    同涉犯業務侵占犯行所憑之證據，均未達通常一般人均不致
    有所懷疑，而得以確信其為真實之程度。此外，復查無其他
    積極證據足認被告庚○○、甲○二人有何公訴意旨所指共同
    涉犯業務侵占罪嫌，揆諸首揭法條及判例意旨說明，自不能
    證明被告庚○○、甲○二人犯罪，依法各應為無罪之諭知，
    以昭審慎。
丙、本件被告庚○○、甲○二人經合法傳喚無正當理由不到庭，
    爰依刑事訴訟法第三百零六條之規定，不待其二人陳述，逕
    為一造辯論判決。
據上論斷，應依刑事訴訟法第二百九十九條第一項前段、第三百
零一條第一項、第三百零六條，刑法第二十八條、第三百三十六
條第二項、第五十九條、第四十一條第一項前段，刑法施行法第
一條之一，判決如主文。
本案經檢察官蘇振文到庭執行職務。
中    華    民    國    98    年    6     月    30    日
                  刑事第五庭    審判長法  官  胡堅勤
                                      法  官  盧軍傑
                                      法  官  林家賢
上列正本證明與原本無異。
如不服本判決，應於判決送達後十日內，向本院提出上訴書狀，
並應敘述具體理由；其未敘述上訴理由者，應於上訴期間屆滿後
二十日內向本院補提理由書（均須按他造當事人之人數附繕本）
「切勿逕送上級法院」。
                                      書記官  林政良
中    華    民    國    98    年    6     月    30    日
附錄本判決論罪科刑法條：
刑法第三百三十六條第二項：
對於業務上所持有之物，犯前條第一項之罪者，處六月以上五年
以下有期徒刑，得併科三千元以下罰金。


司法院資訊處製作；財團法人民間司法改革基金會備份。
